WALTER GÓMEZ

OBJETIVO

Si tu organización busca soluciones, en el desarrollo de software, para bajar costos, optimizar flujos de fondos, reducción gestión/tiempos administrativos, mejoras en el rendimiento de equipos de trabajo, implementación de automatización de tareas. Soy un profesional especializado en administración, finanzas, mercado de capitales y desarrollo de software, me ocupo en generar las soluciones más optimas, en las áreas mencionadas debido a la actual tendencia de transformación digital, sumado a las situaciones de evolución, crecimiento que conlleva la expansión de una organización. Con una experiencia de más de 30 años en el sector administración, finanzas y con un poco más de 4 años en el sector IT. Con mis habilidades en capacidad de adaptación, trabajo en equipo, innovación, creatividad, trabajo bajo presión, autonomía, empatía, liderazgo positivo, compromiso y capacidad de trabajo. Actualmente me estoy orientando a Frontend o Backend para el desarrollo de nuevas tecnologías. Con estas herramientas se alcanza el máximo potencial y rendimiento de tu organización. Tengo logros de importantes mejoras en los retornos de la organización, por relación costo-beneficios, reposicionamiento de la organización por sus mejoras de estándares de gestión e imagen en marketshare. Si todo esto te parece interesante, no dudes en contactarme en LinkedIn: https://www.linkedin.com/in/walter-gomez-fullstack-developer-java-python-adm-finanzas/

.

EXPERIENCIA

Encargado de Administración / Finanzas (4 personas a cargo)

ALTOS DE VISTALBA

<u>S.A</u>.

Encargado en la gestión de administración y finanzas.

2008-actual

Mendoza

M V SOC. DE BOLSA

<u>S.A</u>.

2012-2017

Mendoza

Mandatario - Operador de REM - Asesor financiero-bursátil

Operaciones en mercado de capitales y futuros y opciones. -Administración de carteras de inversión, desarrollo de productos financieros orientados a financiamiento de empresas e inversiones en particulares

CIA INVERSORA BURSÁTIL S.A. SOC. DE BOLSA

Enero 2002- marzo 2007

Capital Federal

Operador - Asesor - Analista de inversiones y confección de research (mercados monetarios – bursátiles – futuros y opciones)

Diseño estrategias y productos financieros, para lograr financiamiento a pequeñas y medianas empresas. - Confección de informes con proyecciones de variables económicas - financieras, además de mercados bursátiles. - Administración de carteras de terceros. Y optimización de flujos de fondos de caja de las empresas.

- Trading sobre activos financieros e instrumentos de mercados de futuros y opciones para coberturas de riesgo y aumento rentabilidad de capital. - Consultado por los medios de prensa DYN, NOSIS, REUTERS, CRONISTA COMERCIAL, AMBITO

FIMANCIERO, PAGINA12, CLARÍN, radiales y Televisivos.

CONTACTO: TEL: (0261) - 155767000 - MAIL: WALTERGOMEZ75@GMAIL.COM

CORPBANCA S.A.

1997-2001

Capital Federal

Operador Senior de la Mesa de Dinero Analista técnico y fundamental de inversiones en activos financieros. (12 personas a cargo)

Administración de Cartera de Bonos y activos de renta variable. - Operador de mercados monetarios y bursátiles. - Capacitador de oficiales de inversión (con talleres de técnicas de negociación y marketing). - Confección de research sobre activos financieros, predicciones sobre el comportamiento de mercados e inversiones para trading.

BUCI BURSÁTIL S.A.

1992-1997

Mendoza

Analista de sectores económicos y bursátiles

Trading de carteras de inversión de la mesa del Banco BUCI. - Autor de publicaciones de análisis de sectores económicos y bursátiles orientados a niveles gerenciales. - Implementé cursos para la formación de los nuevos oficiales de inversión, con nuevas técnicas de negociación. - Diseño y colocaciones de las Obligaciones Negociables Subordinadas del BUCI S.A., trabajo realizado conjuntamente con el departamento de Finanzas del mencionado Banco.

BANCO BUCI S.A.

1992-1997

Mendoza

Jefe de división de Departamento Mercado de Capitales

Administración de cartera propia y clientes. - Aumento de clientela cautiva en distintos operativos nacionales de emisión de bonos por cancelación de deuda del gobierno. - Asesoramiento a sectores vinculados al departamento. - Planificación financiera sobre la posición del Banco ante el BCRA (trabajo realizado conjuntamente con el sector Finanzas)

TRIUNFO COOP. DE SEGUROS LTDA.

1990-1992

Mendoza

Jefe de impuestos

Sistematización de circuitos para liquidación de impuestos, para optimizar los tiempos de preparación de información. - Liquidación de impuestos nacionales y provinciales confeccionando además los respectivos comprobantes. - Centralización administrativa de impuestos en el ámbito nacional, y colaboración con el departamento de contabilidad en balances generales.

MERCADO DE VALORES DE MENDOZA S.A.

1986-1990

Mendoza

Administrativo.

Control de tenencias y garantías con Caja de Valores S.A. (para el caso de operaciones de cauciones bursátiles, de plazo firme y operaciones de índices futuros). - Control de margen de garantías por operaciones de futuros. - Liquidación de dividendos en efectivos a los respectivos Agentes de Bolsa y Sociedades Bursátiles. - Liquidación de operaciones bursátiles, tesorería, atención al público, contabilidad general, liquidación de impuestos. - Confección de balances trimestrales y generales.

FORMACIÓN

- Tercer año Ciencias Económicas (Facultad de Ciencias Económicas, UNC), 1986/90.
- Bachiller y Perito Mercantil, Escuela de Comercio Martín Zapata. Promoción 1985.
- Mandatario Mercado de Valores de Mendoza S.A. Oct/2007
- Idóneo de Mercado de Capitales- UTNBA. Mayo 2016
- Experto Universitario en PHP/My SQL Agosto/2019
- UTN-Mendoza- Tecnicatura Superior en Programación (cursando 2do año – suspendido por el momento)
- Inglés: medio
- Inversiones y trading con Python (Udemy) octubre 2020
- Gráficos interactivos con Python (Udemy) agosto 2020
- EGG-FullStack- Java Nov/2.21
- Udemy de Hacking Ético inicial a avanzado- Ene/2022
- Udemy JavaScript- (uso de typescriptt-NodeJs-Angular) inicial a avanzado Ene/2022
- Udemy Python- (frameworks Django-Flask) –inicial a Experto May/2022
- Oracle One Alura Latam (FullStack- Java). cursando actualmente – finalización Octubre/2022

FORMACIÓN COMPLEMENTARIA

CURSOS REALIZADOS

- ♦ Instrumentos Financieros, dictado por La Bolsa de Comercio de Mendoza S.A. y La Fundación Bank Boston, Abril/91.
- * Evaluación de Proyectos de Inversión dictado por la Bolsa de Comercio de Mendoza S.A., y La Fundación Bank Boston, Mayo/91.
- Introducción al Análisis Económicos Financieros dictado por La Bolsa de Comercio de Mendoza S.A. y La Fundación Bank Boston, Junio/91.
- * Sistema de Administración de Fondos Comunes de Inversión"FCIS", dictado por Gladys Minevitz (Capital Federal), Agosto/92.
- * Análisis de Inversiones Financieras dictado por la Facultad de Ciencias Económicas, (UNC), en Noviembre/92, (curso aprobado correspondiente l módulo de la carrera de Post Grado de la Administración Financiera).
- * Análisis de Inversiones Financieras dictado por la Facultad de Ciencias Económicas (UNC), en Noviembre/92.

- * La Bolsa como alternativa de inversión y financiamiento empresario, dictado por el Mercado de Valores S.A., La Bolsa de Comercio de Mendoza S.A., y Universidad del Aconcagua, en Octubre/93.
- Fondos Comunes de Inversión, Mercado de Capitales, Análisis Técnico, Mercado de Futuros y Opciones, dictadopor La Universidad Nacional de Cuyo (UNC), curso de Post Grado en la Carrera de Administración Financiera, en Noviembre/97.

CURSOS - DICTADOS PUBLICACIONES-ACTIVIDADES

- Realización de video, con disertación y confección de un libro para capacitación a distancia, sobre "El Sistema Bursátil Argentino", para la Fundación BUCI, derechos de autor en trámite, en julio/94 (como expositor).
- Disertación sobre "El Sistema Bursátil Argentino", para alumnos de la carrera de nivel terciario de la Fundación BUCI, en Diciembre/94, (como expositor).
- Desarrollo de informes de perspectivas y tendencias del mercado bursátil (comprendiendo los análisis de coyuntura y predicciones de mercado accionario, bonos de deuda interna y futuros principalmente), informe orientado a niveles gerenciales con frecuencia quincenal.
- Desarrollo de informe de Análisis de Riesgo Crediticio (comprendiendo la situación del sector, proyecciones, perspectivas y tendencias, buscando mejor orientación de las carteras créditos bancarios). Informe dirigido a los niveles gerenciales y de riesgo crediticio con frecuencia mensual.
- Capacitador sobre "activos financieros", en los cursos denominados "Nueva Generación", dictado en forma interna por CORP BANCA S.A, orientados a la formación de personas con niveles gerenciales.
- Capacitador sobre "Mercado de Capitales", en los cursos denominados "Jefes de Administración", dictados en forma interna por CORP BANCA S.A., orientados a la formación de personas responsables del área contable de sucursales.
- Miembro de la Comisión de Mercado de Capitales desarrollada por la Asociación de Bancos Argentinos (grupo de estudio desarrollado para el seguimiento de las normas y sus modificaciones del mercado bursátil 1997- 1998).